【裁判字號】    92,交抗,1040
【裁判日期】    921031
【裁判案由】    違反道路交通管理處罰條例
【裁判全文】
臺灣高等法院交通事件裁定                      九十二年度交抗字第一０四０號
    抗告人即
    受處分人  甲○○
右抗告人因違反道路交通管理處罰條例案件，不服臺灣板橋地方法院中華民國九十二
年九月二十六日裁定（九十二年度交聲字第一四九六號），提起抗告，本院裁定如左
：
    主  文
抗告駁回。
    理  由
一、按汽車駕駛人，行車速度，超過規定之最高時速者，處新臺幣一千二百元以上二
    千四百元以下罰鍰，並記違規點數一點，道路交通管處罰條例第四十條第一項、
    第六十三條第一項第一款分別定有明文。又行車速度，依標誌或標線之規定，無
    標誌或標線者，在市區道路，時速不得超過五０公里，道路交通安全規則第九十
    三條亦定有明文。
二、經查：本件抗告人即受處分人甲○○於民國（下同）九十二年六月十九日上午八
    時五十八分許，駕駛車號ＧＰ－三三０七號自用一般小客車，沿臺北縣土城市○
    ○路往板橋方向行駛，行經限速五十公里之路段，遭臺北縣政府警察局交通隊以
    雷達測速照相儀器測得抗告人以時速六十七公里之速度超速行駛，遂以北縣警交
    字第ＣＧ0000000號舉發違反道路交通管理事件通知單逕行舉發抗告人違
    規；抗告人雖曾於九十二年七月十日提出申訴，仍由原處分機關於九十二年八月
    十八二日以北監自裁字裁四０－ＣＧ0000000號違反道路交通管理事件裁
    決書，依道路交通管理處罰條例第四十條第一項規定裁處抗告人罰鍰新臺幣一千
    七百元，並依同條例第六十三條第一項規定記違規點數一點；抗告人於同年八月
    二十二日收受該裁決書後，旋於同年九月四日提起異議等情，有上開裁決書、掛
    號回執、申訴書、舉發違反道路交通管理事件通知單等件影本附卷可稽（見原審
    卷第六頁；第八頁、第九頁）。次查，抗告人在原審雖辯稱：其所有之兩輛汽車
    行駛路段相同，日期、時間不同，但是行車速度卻均為每小時六十七公里，因此
    認為測速照相儀器有問題云云。然本件臺北縣政府警察局偵測違規行為所採用者
    係最新型精密雷射測速照相儀器，速度測量發生於第一個與第二個光電池路徑間
    ，為了能自動控制讀數之效度，機器會對車速作二次測量，機器是將車輛進入雷
    射波時所偵測到之速度（駛近速度）與車輛離開雷射波時所偵測到速度（駛離速
    度），經兩次雷射波偵測，該儀器若故障即會立即停機並停止拍攝，且容差值為
    每小時加０／減一公里，因此不會增加速度，抗告人所有上開兩輛汽車之違規日
    期不同，被偵測違規時速同為每小時六十七公里乃係巧合乙節，有臺北縣政府警
    察局九十二年七月三十一日北警交字第０九二００七四二一三號書函影本在卷可
    憑；抗告人空言指稱該雷達測速照相儀器有問題云云，殊不足取。本件抗告人甲
    ○○於九十二年六月十九日上午八時五十八分許，駕駛車號ＧＰ－三三０七號自
    用一般小客車，沿臺北縣土城市○○路往板橋方向行駛，行經限速五十公里之路
    段，有超速行駛之違規行為，已然明確。原處分機關援引首揭法條裁處抗告人罰
    鍰新臺幣一千七百元，並記違規點數一點，並無不當；原法院駁回抗告人之聲明
    異議，亦無不合。
三、抗告意旨雖以：交通部已明文規定市區道路速限五十公里，郊區○○○○里○○
    ○道為郊區為何定為五十公里；又憲法中明文規定認何法令，包括行政命令都不
    得違憲，憲法優於其他法令，可見交通隊之舉發方式已違憲在前當然無效，而道
    路主管機關的速限也違法云云。惟查，抗告人違規定點「臺北縣土城市○○路」
    核屬市區道路，其限速為五十公里，尚無違誤之處。次查，「道路交通管理處罰
    條例」係為加強道路交通管理，維護交通秩序，確保交通安全，而由立法院制定
    ，並經總統命令公布施行。「道路交通安全規則」則係授權交通部、內政部依「
    道路交通管理處罰條例」第九十二條之規定而訂定；均為有效之法律、行政命令
    ，尚無違憲之可言。抗告人駕車違反速限超速行駛，已然造成來往行車之危險；
    乃其抗告意旨竟又任意指摘：交通隊之舉發方式違憲在前當然無效，而道路主管
    機關的速限也違法等語，更屬無稽。本件抗告為無理由，應予駁回。
四、據上論結，應依道路交通案件處理辦法第二十六條、刑事訴訟法第四百十二條，
    裁定如主文。
中      華      民      國    九十二    年      十      月    三十一    日
                              臺灣高等法院交通法庭
                                  審判長法  官  劉  景  星
                                        法  官  陳  志  洋
                                        法  官  陳  博  志
右正本證明與原本無異。
不得再抗告。
                                        書記官  陳  嘉  文
中      華      民      國    九十二    年     十一     月      四      日


司法院資訊處製作；財團法人民間司法改革基金會備份。
